臺灣高雄地方法院刑事判決　　　　　　　96年度易字第3894號
公　訴　人　臺灣高雄地方法院檢察署檢察官
被　　　告　庚○○
上列被告因竊盜案件，經檢察官提起公訴（96年度偵字第32897
號、第27304 號、第28534 號、第28535 號），嗣因被告就被訴
事實為有罪之陳述，經本院合議庭裁定由受命法官獨任依簡式審
判程序審理，本院判決如下：
    主  文
庚○○所犯附表編號一、編號二、編號四之竊盜罪共罪，累犯
，各處拘役肆拾日，如易科罰金，均以新臺幣壹仟元折算壹日。
應執行拘役壹佰日，如易科罰金，以新臺幣壹仟元折算壹日；又
犯附表編號三所示之竊盜罪，累犯，處有期徒刑月；又犯附表
編號五所示攜帶兇器竊盜罪，累犯，處有期徒刑柒月。扣案螺絲
起子壹把、棉質手套壹雙，均沒收。應執行有期徒刑玖月。扣案
螺絲起子壹把、棉質手套壹雙，均沒收。
    事  實
一、庚○○前因詐欺案件，於民國95年3 月30日經本院以95 年
    度簡字第1226號判處有期徒刑3 月確定，於95年6 月30 日
    易科罰金執行完畢。詎其猶不知悔改，意圖為自己不法所有
    ，於如附表編號一至編號三所示之時間、地點，以附表編號
    一至編號三所示之方式，徒手竊取如附表編號一至編號三所
    列之物品。嗣於96年11月14日凌晨1 時許，在高雄市○○○
    路46巷10弄6 號5 樓前，徒手竊得附表編號四所示丙○○所
    有之鑰匙2 支後，復另行起意，於附表編號五所示之時間，
    攜帶庚○○所有客觀上具殺傷力之螺絲起子1 把及棉質手套
    1 雙，並持上開所竊得鑰匙，開門侵入高雄市○○○路46巷
    10弄6 號5 樓丙○○住宅內（無故侵入住宅部分未據告訴）
    ，竊取丙○○之子丁○○所有G- PLUS 牌之行動電話1 支（
    即附表編號五之犯罪事實部分），得手後欲離開之際，為住
    戶丙○○、丁○○發現後分別以手拉及自後方抱住庚○○之
    方式以阻止其離開，經庚○○掙脫欲逃跑之際，因推擠而致
    丁○○受右手食指及中指擦傷之傷害（傷害部分未據告訴）
    。經警據報前往逮捕庚○○，並扣得如附表編號五扣案物項
    下所示之物。
二、案經高雄市政府警察局三民第二分局、高雄市政府警察局保
    安大隊及高雄市政府警察局三民第一分局移送臺灣高雄地方
    法院檢察署檢察官偵查起訴。
    理  由
一、按本件被告庚○○所犯係死刑、無期徒刑、最輕本刑為3 年
    以上有期徒刑以外之罪，其於準備程序就前揭被訴事實為有
    罪之陳述，經受命法官告知簡式審判程序之旨，並聽取其與
    公訴人之意見後，本院認無不得或不宜改依簡式審判程序進
    行之處，爰依刑事訴訟法第273 條之1 第1 項、第284 條之
    1 ，裁定本件由受命法官獨任進行簡式審判程序，合先敘明
    。
二、上揭被告竊取被害人戊○○、乙○○所有之皮包、背包之事
    實，及證人甲○○所有之上開機車放置於附表編號三所示地
    點遭竊之事實，與竊取被害人丙○○住處之鑰匙後，嗣另行
    起意持該鑰匙侵入屋內行竊之事實，業據被告庚○○於本院
    審理時坦承不諱，核與被害人即證人戊○○、證人乙○○、
    證人甲○○於警詢時、證人即被害人丙○○、丁○○於警詢
    、偵查中之結證相符（見警一卷第4 頁至第7 頁、警二卷第
    5 頁至第7 頁、警三卷第4 頁至第6 頁、警四卷第9 頁至第
    14頁），且有被害人甲○○領回前揭遭竊機車、證人丙○○
    、丁○○領回前揭鑰匙、手機所立具之贓物認領保管單1紙
    、查獲現場照片7 張等附卷可稽（見警二卷第13頁、警三卷
    第17頁、第18頁、警四卷第23頁至第28頁），復有被告所有
    持以行竊前揭螺絲起子1 把、棉質手套1 雙、鑰匙2 支等物
    扣案可證；足認被告之自白與事實相符。本案事證明確，被
    告犯行堪予認定。
三、查扣案螺絲起子1 把，為鐵製尖銳工具，若持以行兇，客觀
    上足以對人之生命、身體、安全構成危險性，係屬兇器無訛
    ；而攜帶兇器竊盜，祇須行竊時攜帶具有危險性之兇器為已
    足，並不以攜帶之初有行兇之意圖為必要，最高法院62年台
    上字第2489號判例意旨參照。是核被告庚○○所為，附表編
    號一至編號四部分，均係犯刑法第320 條第1 項竊盜罪，而
    附表編號五部分，係犯刑法第321 條第1 項第3 款攜帶兇器
    加重竊盜罪。又被告所為上開附表編號一至編號五之竊盜及
    加重竊盜犯行，犯意各別，行為互殊，應分論併罰。又被告
    前有事實欄所列犯罪前科紀錄，有本院院內索引卡紀錄表報
    表、臺灣高等法院被告前案紀錄表各1 份在卷可按（見本院
    卷第5 頁至第8 頁），其受有期徒刑執行完畢，5 年以內故
    意再犯本件有期徒刑以上之罪，為累犯，應依刑法第47條第
    1 項規定加重其刑。
四、爰審酌被告不思以己力獲取所需，任意竊取他人財物，造成
    他人財產上損害，自屬可議，其因長期找不到工作，沒錢吃
    飯，寧可竊取他人財物而不願向父母伸手，觀念實有偏差，
    惟念其犯後坦承犯行，態度並非不良，而被告所竊取之附表
    編號一、二、四所示之財物均價值非鉅，編號三之前揭機車
    、附表編號四、編號五之鑰匙及手機，均業經被害人領回，
    有前揭贓物認領保管單可佐，其所生損害業已減輕，並綜合
    考量被告年紀尚輕，其係高職畢業、無業、家境小康（見警
    卷教育程度欄、職業欄及家庭經濟狀況欄之記載），及上開
    犯罪情節等一切情狀，均酌情量處如主文所示之刑及定期其
    應執行之刑，另就所處拘役之部分，併諭知易科罰金之折算
    標準，以資懲儆。又本件扣案前揭螺絲起子1 把、棉質手套
    1 雙，係被告庚○○所有，持以犯本件加重竊盜罪所用之物
    ，業據被告供明在卷，應依刑法第38條第1 項第2 款規定宣
    告沒收。
據上論斷，應依刑事訴訟法第273 條之1 第1 項、第284 條之1
、第299 條第1 項前段，刑法第320 條第1 項、第321 條第1項
第3 款、第47條第1 項、第41條第1 項前段、第38條第1 項第2
款、第51條第5 款、第6 款，刑法施行法第1 條之1 ，判決如主
文。
本案經檢察官己○○到庭執行職務。
中　　華　　民　　國　　96　　年　　12　　月　　27　　日
                  刑事第二庭    法　官  呂明燕
以上正本證明與原本無異。
如不服本判決應於收受本判決後10日內向本院提出上訴書狀，並
應敘述具體理由，如未敘述上訴理由者，應於上訴期間屆滿後20
日內補提理由書狀於本院（均須按他造當事人之人數附繕本）「
切勿逕送上級法院」。
中　　華　　民　　國　　96　　年　　12　　月　　27　　日
                                書記官  陳瓊芳
附錄本判決論罪之法條：
刑法第320條第1項
意圖為自己不法之所有或第三人不法之所有，而竊取他人之動產
者，為竊盜罪，處5 年以下有期徒刑、拘役或500 元以下罰金。
中華民國刑法第321條
犯竊盜罪而有左列情形之一者，處六月以上、五年以下有期徒刑
：
一、於夜間侵入住宅或有人居住之建築物、船艦或隱匿其內而犯
    之者。
二、毀越門扇、牆垣或其他安全設備而犯之者。
三、攜帶兇器而犯之者。
四、結夥三人以上而犯之者。
五、乘火災、水災或其他災害之際而犯之者。
六、在車站或埠頭而犯之者。
前項之未遂犯罰之。
附表
┌──┬────┬─────┬───────┬────┬──────┐
│編號│犯罪時間│犯罪地    │犯罪事實      │方式    │扣案物      │
├──┼────┼─────┼───────┼────┼──────┤
│ 一 │96年8月 │高雄市中華│竊取戊○○所有│徒手    │無。        │
│    │31日上午│三路306號3│皮包一只。    │        │（除現金為  │
│    │11時30  │樓（大都會│（內含現金200 │        │被告花用外，│
│    │分許    │網路咖啡）│元、行動電話、│        │其餘物品棄置│
│    │        │          │身份證、駕照）│        │於不詳地點）│
│    │        │          │              │        │            │
│    │        │          │              │        │            │
│    │        │          │              │        │            │
├──┼────┼─────┼───────┼────┼──────┤
│ 二 │96年9月 │高雄市中華│竊取乙○○所有│徒手    │無。        │
│    │10日下午│三路306 號│肩背式背包一只│        │（鑰匙、小型│
│    │4時許   │3樓（大都 │。（內含鑰匙、│        │雨傘、筆記本│
│    │        │會網路咖啡│小型雨傘、筆記│        │、文具均被棄│
│    │        │）        │本、文具）    │        │置於不詳地點│
│    │        │          │              │        │）          │
├──┼────┼─────┼───────┼────┼──────┤
│ 三 │96年9月 │高雄市三民│竊取甲○○所有│利用機車│1.機車鑰匙一│
│    │22日上午│區○○街12│之車牌號碼TXO │鑰匙未取│  把        │
│    │1時許   │1號前     │─566輕型機車 │下之際，│2.車牌號碼  │
│    │        │          │              │以該鑰匙│  TXO─566輕│
│    │        │          │              │發動機車│  型機      │
│    │        │          │              │引擎而駛│（均已發還）│
│    │        │          │              │離放置地│            │
│    │        │          │              │點而竊取│            │
│    │        │          │              │之      │            │
├──┼────┼─────┼───────┼────┼──────┤
│ 四 │96年11月│高雄市大順│竊取丙○○、陳│徒手拿取│鑰匙2支     │
│    │14日上午│二路46巷10│建宇所有之大門│        │（已發還）  │
│    │1 時許  │弄6號5樓  │鑰匙各1 支    │        │            │
│    │        │（門口地毯│              │        │            │
│    │        │下方）    │              │        │            │
├──┼────┼─────┼───────┼────┼──────┤
│ 五 │96年11月│高雄市大順│攜帶工具螺絲起│徒手竊取│1.螺絲起子1 │
│    │16日下午│二路46巷10│子1把（未使用 │行動電話│  把        │
│    │3時許   │弄6號5樓  │），手戴棉質手│1支     │2.棉質手套1 │
│    │        │          │套，以先前竊取│        │  雙        │
│    │        │          │之鑰匙進入後，│        │3.G-PLUS牌之│
│    │        │          │竊取丁○○所有│        │ 行動電話1支│
│    │        │          │G-PLUS牌之行動│        │（序：357131│
│    │        │          │電話1支（序號 │        │  00000000）│
│    │        │          │：000000000000│        │（3.已發還）│
│    │        │          │26），得手後欲│        │            │
│    │        │          │離開之際，為陳│        │            │
│    │        │          │士雄、丁○○發│        │            │
│    │        │          │現而阻止其離開│        │            │
│    │        │          │              │        │            │
└──┴────┴─────┴───────┴────┴──────┘
